【裁判字號】    95,再,116
【裁判日期】    951219
【裁判案由】    違章建築
【裁判全文】
臺北高等行政法院裁定
                                       95年度再字第116號
聲  請  人  甲○○
            乙○○
            丙○○
兼  共  同  丁○○
訴訟代理人
相  對  人  臺北市建築管理處
代  表  人  戊○○（處長）
上列當事人間因違章建築事件，聲請人對最高行政法院中華民國
94年9月8日94年度裁字第1760號裁定，聲請再審。本院裁定如下
︰
    主  文
本件移送最高行政法院。
    理  由
一、按「再審之訴專屬為判決之原行政法院管轄。…對於最高行
    政法院之判決，本於第273條第 1項第9款至第14款事由聲明
    不服者，雖有前二項之情形，仍專屬原高等行政法院管轄。
    」、「有左列各款情形之一者，得以再審之訴對於確定終局
    判決聲明不服。但當事人已依上訴主張其事由或知其事由而
    不為主張者，不在此限：…十三、當事人發見未經斟酌之證
    物或得使用該證物者。但以如經斟酌可受較有利益之裁判者
    為限。」、「裁定已經確定，而有第 273條之情形者，得準
    用本編之規定，聲請再審。」、「民事訴訟法…第28條…之
    規定，於本節準用之。」 行政訴訟法第275條第1項、第3項
    、第273條第1項第13款、第283條、 第18條分別定有明文。
    又按「訴訟之全部或一部，法院認為無管轄權者，依原告聲
    請或依職權以裁定移送於其管轄法院。」民事訴訟法第28條
    第 1項亦有明文。另按「…又當事人向最高行政法院提起上
    訴，是否合法，係屬最高行政法院應依職權調查裁判之事項
    ，聲請人對最高行政法院以其上訴為不合法而駁回之裁定，
    以發見未經斟酌之證物為由聲請再審， 依行政訴訟法第283
    條準用同法第275條第1項之規定，專屬最高行政法院管轄，
    不在同條第3項規定之列。…」業經最高行政法院95年8月份
    庭長法官聯席會議決議在案。
二、本件當事人間前因違章建築事件，經本院於民國（以下同）
    93年6月30日以93年度訴字第104號裁定駁回原告之訴，經聲
    請人提起抗告，為最高行政法院於94年9月8日以94年度裁字
    第1760號裁定駁回抗告確定在案。嗣聲請人本於行政訴訟法
    第273 條第1 項第13款、第283 條規定，對該確定之最高行
    政法院94年度裁字第1760號裁定，向最高行政法院聲請再審
    ，案經最高行政法院於95年 9月14日以95年度裁字第2078號
    裁定移送本院。惟依上揭法條規定及最高行政法院95年 8月
    份庭長法官聯席會議決議，本件專屬最高行政法院管轄，爰
    依職權將本件移送於有管轄權之最高行政法院。
三、依行政訴訟法第275條第1項、第283條、第18條， 民事訴訟
    法第28條第1項裁定如主文。
中    華    民    國    95    年    12    月    19    日
                  第六庭審判長法  官  吳慧娟
                              法  官  曹瑞卿
                              法  官  許瑞助
上為正本係照原本作成。
如不服本裁定，應於送達後10日內向本院提出抗告狀（須按他造
人數附繕本）。
中    華    民    國    95    年    12    月    20    日
                              書記官  林苑珍


司法院資訊處製作；財團法人民間司法改革基金會備份。
